【裁判字號】    96,抗,2125
【裁判日期】    970109
【裁判案由】    聲明異議
【裁判全文】
臺灣高等法院民事裁定                  96年度抗字第2125號
抗  告  人  金鶴育樂興業股份有限公司
法定代理人  丙○○
抗告人因與相對人甲○○、乙○○間聲明異議事件，對於中華民
國96年11月30日臺灣宜蘭地方法院96年度執字第12548號所為裁
定，提起抗告，本院裁定如下：
    主  文
抗告駁回。
抗告程序費用由抗告人負擔。
    理  由
一、抗告人於原法院聲明異議意旨以：伊與相對人即債權人約定
    ，伊應以每年為1期開立本票，分別給付相對人甲○○新台
    幣（下同）11,892,420元、相對人乙○○18,433,560元、債
    權人李美芳20,740,940元，以作為債權憑證，並於每年到期
    後再開下年度本票更換，嗣後雙方於93年2月6日簽訂合約還
    款，伊依約將該債務清償，相對人已將本票全數歸還伊，其
    債權已不復存在，所持執行名義即台北市中山區調解委員會
    92年度民調字第244號調解書，視同無效，相對人自不得再
    對伊求償利息。又上開調解書第2項約定：「對造人（即抗
    告人）自民國96年起應按時於每月月底給付聲請人甲○○利
    息新台幣46,328元整、給付聲請人乙○○利息新台幣72,310
    元整...。」，並未註明利息計算起迄日期，該調解書內容
    自屬不合法。為此爰聲明異議，請求撤銷強制執行程序云云
    。
二、抗告意旨以：伊與相對人於93年2月26日簽訂合約書，將欠
    款協調至相對人甲○○427萬元、乙○○400萬元，伊再以分
    期付款之方式償還，且約定1期為1年，更換本票及開立分期
    付款支票，經相對人簽收，再由相對人將上1年之本票返還
    ，而經伊依約償還後，至今僅欠相對人乙○○418,846元、
    相對人甲○○443,855元，故伊所欠債務已不存在，相對人
    自不得請求利息，此亦有債權人李美芳出具切結書就台北市
    中山區調解委員會92年度民調字第244號調解書聲明作廢云
    云。
三、按當事人或利害關係人，對於執行法院強制執行之命令，或
    對於執行法官、書記官、執達員實施強制執行之方法，強制
    執行時應遵守之程序，或其他侵害利益之情事，得於強制執
    行程序終結前，為聲請或聲明異議。但強制執行不因而停止
    。強制執行法第12條第1項定有明文。次按經法院核定之民
    事調解，與民事確定判決有同一效力，且得為執行名義，鄉
    鎮市調解條例第27條第2項、強制執行法第4條第1項第1款分
    別定有明文。再按執行名義成立後，如有消滅或妨礙債權人
    請求之事由發生，債務人得於強制執行程序終結前，向執行
    法院對債權人提起異議之訴，如以裁判為執行名義時，其為
    異議原因之事實發生在前訴訟言詞辯論終結後者，亦得主張
    之，強制執行法第14條定有明文。
四、經查：
（一）依台北市中山區調解委員會92年度民調字第244號調解書
      之記載，雙方係就抗告人未依約定給付利息事件成立調解
      ，並約定相對人拋棄自90年1月起至95年12月止之利息債
      權，而抗告人自96年起應按時於每月月底依序給付相對人
      甲○○、乙○○利息46,328元、72,310元。則相對人以抗
      告人自96年1月起至10月止，均未按月分別給付相對人甲
      ○○、乙○○利息46,328元、72,310元，合計1,186,380
      元，據以聲請強制執行抗告人之財產，尚無不合。抗告人
      以該調解書第2項內容，並未註明利息計算起迄日期，自
      屬不合法云云，要無可取。
（二）抗告人另主張雙方於93年2月26日簽訂合約書，伊依約將
      債務償還，相對人並已將本票全數歸還伊，是相對人之債
      權不復存在，所持執行名義即台北市中山區調解委員會92
      年度民調字第244號調解書，視同無效，相對人自不得再
      對伊求償利息云云；並於提起抗告時，重申簽訂上開合約
      書時，將欠款協調至相對人甲○○427萬元、乙○○400萬
      元，伊再以分期付款之方式償還，且約定1期為1年，更換
      本票及開立分期付款支票，經相對人簽收，再由相對人將
      上1年之本票返還，而經伊依約償還後，至今僅欠相對人
      乙○○418,846元、相對人甲○○443,855元，故伊所欠債
      務已不存在，相對人自不得請求利息云云。惟依抗告人所
      述，雙方係於該調解書之執行名義成立後，另簽訂合約書
      ，抗告人已依約將該債務償還，相對人之債權已不復存在
      ，核屬執行名義成立後，有無消滅或妨礙債權人請求之事
      由發生，抗告人自應於於強制執行程序終結前，向執行法
      院對相對人提起債務人異議之訴，以資救濟，尚非提起本
      件聲明異議所得審酌。
（三）綜上，抗告人聲明異議為無理由，原法院裁定駁回，自無
      違誤。抗告意旨猶執原裁定不當，求予廢棄，為無理由，
      應予駁回。
據上論結，本件抗告為無理由，爰裁定如主文。
中    華    民    國    97    年    1     月    9     日
                  民事第十四庭
                        審判長法  官  張  蘭
                              法  官  鄭純惠
                              法  官  袁靜文
正本係照原本作成。
本裁定除以適用法規顯有錯誤為理由，並經本院許可外，不得再
抗告。如提起再抗告，應於收受送達後10日內委任律師為代理人
向本院提出再抗告狀。並繳納再抗告費新台幣１千元。
中    華    民    國    97    年    1     月    14    日
                              書記官  應瑞霞


司法院資訊處製作；財團法人民間司法改革基金會備份。
